【裁判字號】    98,訴,1794
【裁判日期】    981130
【裁判案由】    毒品危害防制條例
【裁判全文】
臺灣臺北地方法院刑事判決              98年度訴字第1794號
公  訴  人  臺灣臺北地方法院檢查署檢察官
被      告  甲○○
上列被告因毒品危害防制條例案件，經檢察官提起公訴（98年度
毒偵字第2871號），被告於本院準備程序進行中，就被訴事實為
有罪之陳述，經本院告知簡式審判程序意旨，並聽取公訴人及被
告之意見後，本院合議庭裁定依簡式審判程序審理，判決如下：
    主  文
甲○○施用第一級毒品，累犯，處有期徒刑捌月。扣案之第一級
毒品海洛因壹包（淨重零點捌參公克）沒收銷燬；包裹上開毒品
之包裝袋壹只沒收。
    事  實
一、甲○○前因竊盜、搶奪等案件，經臺灣基隆地方法院以97年
    度訴字第290 號判決合併判處拘役80日、有期徒刑8 月確定
    ，甫於民國97年11月11日縮刑期滿執行完畢。
二、甲○○曾因施用毒品案件，迭經臺灣桃園地方法院裁定施以
    觀察勒戒及強制戒治之處分，於94年4 月25日因停止戒治之
    處分而執行完畢出監，後於同年5 月30日經臺灣桃園地方法
    院檢察署檢察官以94年度戒毒偵字第251 號為強制戒治期滿
    不起訴之處分確定。竟仍未能戒除毒癮，基於施用第一級毒
    品之犯意，於強制戒治執行完畢釋放後5 年內之98年5 月23
    日下午某時，在桃園縣山佳火車站內某處，以針筒注射之方
    式施用第一級毒品海洛因1 次；嗣於翌日（24日）晚上9 時
    10分許，在臺北縣瑞芳鎮○○路與中山路交叉口前為警盤檢
    查獲，並扣得第一級毒品海洛因1 包（淨重0.83公克，空包
    裝重0.25公克）及其所有供包裹上開毒品所用之包裝袋1 只
    ，始查獲上情。
三、案經臺北縣政府警察局瑞芳分局報請臺灣基隆地方法院檢察
    署呈請臺灣高等法院檢察署檢察長令轉臺灣臺北地方法院檢
    察署檢察官偵查起訴。
    理  由
一、程序部分：本件被告甲○○所犯係死刑、無期徒刑或最輕本
    刑為3 年以上有期徒刑以外之罪，其於準備程序中就被訴事
    實為有罪之陳述，經本院告知簡式審判程序之旨，並聽取當
    事人意見後，經本院合議庭依刑事訴訟法第273 條之1 第1
    項規定裁定由受命法官獨任進行簡式審判程序，合先敘明。
二、上開事實，業據被告於本院98年11月23日之準備及審理程序
    中坦承不諱，且被告此次驗尿結果，就鴉片（嗎啡）類確呈
    現陽性反應，檢體編號核亦無誤，此有台灣檢驗科技股份有
    限公司濫用藥物檢驗報告及尿液檢體編號對照表（編號：N0
    000000號）各1 件存卷可查，另有扣案之第一級毒品海洛因
    1 包及其法務部調查局濫用藥物實驗室鑑定書、搜索扣押筆
    錄等為憑，堪認被告確於上開時、地，有施用第一級毒品海
    洛因1 次之行為，則被告上開於本院之任意性自白核與事實
    相符而可採信，本案事證已臻明確，其犯行堪以認定；又查
    被告前因施用毒品案件，迭經臺灣桃園地方法院裁定施以觀
    察勒戒及強制戒治之處分，於94年4 月25日因停止戒治之處
    分而執行完畢出監，後於同年5 月30日經臺灣桃園地方法院
    檢察署檢察官以94年度戒毒偵字第251 號為強制戒治期滿不
    起訴之處分確定，此有臺灣高等法院被告前案紀錄表1 件在
    卷可參，是被告於強制戒治執行完畢釋放後5 年內即再次施
    用毒品，自應依法追訴處罰。
三、核被告所為，係犯毒品危害防制條例第10條第1 項之施用第
    一級毒品罪。其持有毒品之低度行為為施用毒品之高度行為
    所吸收，不另論罪。又查被告前因竊盜、搶奪等案件，經臺
    灣基隆地方法院以97年度訴字第290 號判決合併判處拘役80
    日、有期徒刑8 月確定，於97年11月11日縮刑期滿執行完畢
    ，此有臺灣高等法院被告前案紀錄表1 份可按，其於5 年內
    故意再犯本件最重本刑為有期徒刑以上之罪，為累犯，應依
    刑法第47條第1 項之規定加重其刑。爰審酌被告犯後雖於本
    院審理中坦承犯行，態度尚可，然屢有施用毒品之前案紀錄
    ，仍未能戒除毒癮復行施用，暨被告其他素行、生活狀況、
    犯罪情節等一切情狀，量處如主文所示之刑。又扣案之上開
    第一級毒品海洛因1 包，係查獲之第一級毒品，不問是否屬
    於犯人所有，應依毒品危害防制條例第18條第1 項前段之規
    定，諭知沒收銷燬；另包裹上開毒品之包裝袋1 只，為被告
    所有，業據其於本院審理中供述甚詳，雖非專供其施用第一
    級毒品之器具，但仍係供其犯罪所用之物，是依刑法第38條
    第1 項第2 款併予宣告沒收。
據上論斷，應依刑事訴訟法第273 條之1 第1 項、第299 條第1
項前段，毒品危害防制條例第10條第1 項、第18條第1 項前段，
刑法第11條、第47條第1 項、第38條第1 項第2 款，判決如主文
。
本案經檢察官林怡君到庭執行職務。
中    華    民    國    98    年    11    月    30    日
                  刑事第五庭  法  官  吳勇毅
上正本證明與原本無異。
如不服本判決應於收受送達後10日內向本院提出上訴書狀，並應
敘述具體理由；其未敘述上訴理由者，應於上訴期間屆滿後20日
內向本院補提理由書（均須按他造當事人之人數附繕本）「切勿
逕送上級法院」。
                              書記官  游秀珠
中    華    民    國    98    年    11    月    30    日
附錄本案論罪科刑法條全文：
毒品危害防制條例第10條
施用第一級毒品者，處 6 月以上 5 年以下有期徒刑。
施用第二級毒品者，處 3 年以下有期徒刑。

司法院資訊處製作；財團法人民間司法改革基金會備份。
